臺灣臺中地方法院刑事判決　　　　　　　96年度易字第2239號
公　訴　人　臺灣臺中地方法院檢察署檢察官
被　　　告　甲○○
上列被告因違反著作權法案件，經檢察官提起公訴（96年度偵字
第2532號），本院判決如下：
    主    文
甲○○共同擅自以公開傳輸之方法侵害他人之著作財產權，處有
期徒刑伍月，如易科罰金，以新臺幣壹仟元折算壹日。緩刑參年
。扣案之電腦主機壹台沒收。
    犯罪事實及理由
一、犯罪事實：甲○○明知「男人情女人心」等如附表所示音樂
    著作，係豪記影視唱片有限公司（下稱豪記公司）享有著作
    權之音樂著作，非經該豪記公司之同意或授權，不得擅自重
    製及公開傳輸，且可預見其重製、公開傳輸上開音樂著作置
    於網路空間並提供上開著作下載之服務，將使未經著作財產
    權人同意或授權重製之不特定網友，得以藉此下載重製如附
    表所示歌曲，而有侵害前開著作財產權人之可能，詎仍與擅
    自透過網路重製後公開傳輸之年籍不詳之網友多人間，共同
    基於反覆侵害他人著作財產權之集合性犯意聯絡，自民國九
    十五年三月一日起，利用其所有或網咖之電腦設備連結向
    yahoo奇摩網站，申請之網域空間成立「個人的私秘空間部
    落格」，帳號「make-104」，網址為http://tw.myblog.
    yahoo.com/make-10 4/profile，擅自重製附表所示之上開
    音樂著作，以超連結公開傳輸之方法張貼在上開網址，再由
    不特定不詳年籍之網友自其他不明網站上下載而非法重製如
    附表所示之音樂著作，而供不特定人下載重製前揭音樂著作
    。嗣於九十六年一月六日下午十四時四十分，為警循線查獲
    ，並扣得其所有供其重製及公開傳輸所用之電腦主機一台。
二、前揭犯罪事實，業據被告甲○○坦承不諱，核與證人即告訴
    代理人乙○於警詢證訴相符，並有本件網域申請資料、電腦
    檔案目錄清冊及查獲現場相片、權利證明資料在卷可佐，復
    有電腦主機一臺扣案足稽，足認被告自白與事實相符，事證
    明確，被告上揭犯行，堪予認定。
三、被告之犯罪行為時間自九十五年三月起至九十六年一月六日
    止，橫跨九十五年七月一日刑法修正施行前後。惟本件應評
    價為一罪 (詳後述)，應以最後犯罪時間為準，故應直接適
    用修正施行後之新法，無新舊法比較適用之問題，先予敘明
    。核被告所為，係犯著作權法第九十一條第一項擅自以重製
    之方法侵害他人之著作財產權罪及同法第九十二條擅自以公
    開傳輸之方法侵害他人之著作財產權罪。被告與年籍不詳成
    年不特定上網下載前揭歌曲之人就上開犯行，有犯意之聯絡
    及行為之分擔，皆為共同正犯。刑法於九十四年二月二日經
    總統公布修正，並自九十五年七月一日施行，惟刑事法若干
    犯罪行為態樣，本質上原具有反覆、延續實行之特徵，立法
    時既予特別歸類，定為犯罪構成要件之行為要素，則行為人
    基於概括之犯意，在密切接近之一定時、地持續實行之複次
    行為，倘依社會通念，於客觀上認為符合一個反覆、延續性
    之行為觀念者，於刑法評價上，即應僅成立一罪；學理上所
    稱「集合犯」之職業性、營業性或收集性等具有重複特質之
    犯罪均屬之，例如經營、從事業務、收集、販賣、製造、散
    布等行為概念者是（最高法院九十五年度台上字第一０七九
    號判決可資參照），本件被告設置前揭部落格，自九十五年
    三月一日間起迄九十六年一月六日止，多次共同公開傳輸、
    重製該等音樂著作之行為，具有不斷反覆實施之特性，均屬
    集合犯行為，自仍應各論以擅自重製一罪及擅自公開傳輸一
    罪。被告一行為同時觸犯上開二罪，係一行為觸犯數罪名，
    為想像競合犯，應依刑法第五十五條之規定從一情節較重之
    著作權法第九十二條擅自公開傳輸罪處斷。爰審酌被告擅自
    重製及公開傳輸侵害之音樂著作數量非少，造成上開著作財
    產權人之損失，惟其素行良好，此有臺灣高等法院被告全國
    前案紀錄一份在卷可參，僅係在自己之部落格中張貼前揭音
    樂著作超連結，並無營利之行為，犯後坦承犯行及其手段、
    智識及生活情狀等一切情狀，量處如主文所示之刑，並諭知
    易科罰金之折算標準。末查被告前未曾受有期徒刑以上刑之
    宣告，前揭前科紀錄表可按，犯後坦承犯行，深具悔意，有
    正當之職業，此有在職證明書一紙在卷可稽，僅係在自己之
    部落格中張貼前揭音樂著作超連結，並無營利之行為，經此
    教訓，當知警惕而無再犯之虞，本院綜核各情，所宣告之刑
    ，認以暫不執行為適當，併予宣告緩刑，以啟自新。扣案之
    電腦主機一台，係被告所有供本案犯罪所用之物，業據其供
    明在卷，爰依著作權法第九十八條規定宣告沒收。
據上論斷，應依刑事訴訟法第二百九十九條第一項前段，著作權
法第九十一條第一項、第九十二條、第九十八條，刑法第十一條
、第二十八條、第五十五條、第四十一條第一項前段、第七十四
條第一項第一款，判決如主文。
中　　華　　民　　國　　96　　年　　6 　　月　　11　　日
                  臺灣臺中地方法院刑事第二庭
                                法  官  郭書豪
以上正本證明與原本無異。
如不服本判決，應於判決送達後十日內，向本院提出上訴狀（須
附繕本）。
中　　華　　民　　國　　96　　年　　6 　　月　　11　　日
                                書記官  陳美虹
附錄論罪科刑法條：
著作權法第91條
擅自以重製之方法侵害他人之著作財產權者，處 3 年以下有期徒
刑、拘役，或科或併科新臺幣 75 萬元以下罰金。
意圖銷售或出租而擅自以重製之方法侵害他人之著作財產權者，
處6月以上五年以下有期徒刑，得併科新臺幣20萬元以上2  百萬
元以下罰金。
以重製於光碟之方法犯前項之罪者，處 6 月以上 5 年以下有期
徒刑，得併  科新臺幣 50 萬元以上 5 百萬元以下罰金。
著作僅供個人參考或合理使用者，不構成著作權侵害。
著作權法第92條
擅自以公開口述、公開播送、公開上映、公開演出、公開傳輸、
公開展示、改作、編輯、出租之方法侵害他人之著作財產權者，
處3年以下有期徒刑、拘役、或科或併科新臺幣75萬元以下罰金
。
